【裁判字號】    95,上訴,1703
【裁判日期】    951030
【裁判案由】    違反毒品危害防制條例
【裁判全文】
臺灣高等法院高雄分院刑事判決        95年度上訴字第1703號
    上  訴  人
    即  被  告  甲○○
上列上訴人因違反毒品危害防制條例案件，不服臺灣高雄地方法
院95年度訴字第1073號中華民國95年5 月12日第一審判決（起訴
案號：臺灣高雄地方法院檢察署95年度毒偵字第1525號），提起
上訴，本院判決如下：
    主  文
上訴駁回。
    事  實
一、甲○○於民國（下同）90年間因施用毒品行為，經臺灣高雄
    地方法院以90年度毒聲字第2954號裁定以保護管束代強制戒
    治，嗣於90年11月30日，同院又以90年度毒聲字第7070號裁
    定撤銷停止戒治，令入戒治處所施以強制戒治，而於92年1
    月4 日期滿執行完畢；詎其仍未戒除毒癮，復於前揭強制戒
    治執行完畢釋放後5 年內，又基於施用第一級毒品海洛因之
    概括犯意，於94年12月下旬之某日起，連續在高雄市○○區
    ○○街40號4 樓之2 住處，施用海洛因多次，每日施用約2
    、3 次，均以針筒注射之方式施用，最後1 次於95年1 月14
    日上午8 時許，在上址住處施用。嗣因甲○○另涉竊盜機車
    案件，被警於95年1 月14日上午11時10分許，在高雄市○○
    區○○路44巷口處查獲後，經帶往高雄市政府警察局小港分
    局高松派出所詢問時，同意警方採尿送驗後，始悉上情。
二、案經高雄市政府警察局小港分局報請臺灣高雄地方法院檢察
    署檢察官偵查起訴。
    理  由
一、上訴人即被告甲○○經本院合法傳喚，無正當理由不到庭，
    惟上開事實，業據被告甲○○於原審審理時坦承不諱（見原
    審卷第13頁），且經警採集其尿液送高雄市立凱旋醫院檢驗
    結果，被告尿液呈施用海洛因後之嗎啡陽性反應，此有該醫
    院之濫用藥物尿液檢驗報告1 份在卷可稽（見警卷第10頁）
    ，足認被告自白施用第一級毒品海洛因犯行顯與事實相符；
    再者，被告於90年間因施用毒品行為，經原審法院以90年度
    毒聲字第2954號裁定以保護管束代強制戒治，嗣於90年11月
    30日同院又以90年度毒聲字第7070號裁定撤銷停止戒治，令
    入戒治處所施以強制戒治，而於92年1 月4 日期滿執行完畢
    ，亦有臺灣高等法院被告前案紀錄表在卷可按（係依被告原
    身分證統一編號：Ｚ000000000號所調取之前案紀錄表），是
    被告於強制戒治期滿執行完畢後，5 年內又為本件施用第一
    級毒品海洛因犯行甚明；從而，本案事證明確，被告施用第
    一級毒品海洛因犯行，堪予認定。
二、按海洛因屬毒品危害防制條例第2 條第2 項第1 款所規定之
    第一級毒品，核被告甲○○所為，係犯毒品危害防制條例第
    10條第1 項之施用第一級毒品罪。被告持有第一級毒品海洛
    因之低度行為，應為其後施用第一級毒品海洛因之高度行為
    所吸收，不另論罪。查被告甲○○行為後，94年1 月7 日立
    法院修正三讀通過之刑法，經總統於94年2 月2 日公布，自
    95年7 月1 日施行，修正後之刑法刪除第56條關於連續犯之
    規定。而連續犯之刪除雖非犯罪構成要件之變更，但顯已影
    響行為人刑罰之法律效果，自屬法律有變更，依新法第2 條
    第1 項規定，比較新、舊法結果，仍應適用較有利於被告之
    行為時法律即舊法論以連續犯（最高法院95年第8 次刑事庭
    會議決議參照）。被告先後多次施用第一級毒品海洛因之行
    為，時間緊接，手法相同，並觸犯構成要件相同之罪，顯係
    基於概括犯意反覆為之，為連續犯，應以一罪論，並依法加
    重其刑。又公訴人雖未就被告所犯94年12月下旬之某日起至
    95年1 月14日上午8 時許止之連續數次施用第一級毒品海洛
    因犯行部分起訴（除已起訴之95年1 月14日下午2 時許起回
    溯24小時內之某時之施用海洛因1 次犯行外），惟查被告所
    犯上開未經起訴之連續施用海洛因犯行部分，與已起訴之95
    年1 月14日下午2 時許回溯24小時內之某時之施用海洛因1
    次之犯行，係連續犯，已如前述，具有裁判上一罪之關係，
    並為起訴效力所及，本院自得併予審酌，附此敘明。
三、原判決以被告甲○○罪證明確，因予適用毒品危害防制條例
    第10條第1 項，刑法第11條前段、（修正前）第56條之規定
    ，並審酌被告前於74、75、77年間即曾犯違反麻醉藥品管理
    條例案件，於81年再犯違反肅清煙毒條例行為，分別經法院
    判處罪刑，且均已執行完畢，而於毒品危害防制條例施行後
    之90年間又因施用毒品犯行，經法院裁定觀察勒戒、強制戒
    治，且於強制戒治執行完畢，由臺灣高雄地方法院檢察署檢
    察官處分不起訴在案；竟仍於94年8 月間因施用第二級毒品
    案件，經原審法院於94年11月18日判處有期徒刑4 月確定，
    現正執行中，此有臺灣高等法院被告前案紀錄表可按（併參
    酌被告變更前後之身分證統一編號，即變更前之Ｚ000000000
    號及變更後之Ｚ000000000號所分別調取之前案紀錄表），顯
    見其早於74年間即有施用毒品慣行，長期以來反復因毒品施
    用行為，陷於罪刑，無法自拔，且於甫因施用毒品犯行遭本
    院判處罪刑後，執行罪刑之前，即再度施用海洛因，更知其
    陷溺毒癮極深，為期根除被告之毒癮，自應施以較長期之強
    制禁絕處遇，期能達戒除用毒之效，並念其於審理中已坦承
    全部犯行，犯後態度尚佳等一切情狀，量處有期徒刑1 年2
    月。其認事用法，核無不合，量刑亦屬允當。被告上訴意旨
    ，空言指摘原判決不當，為無理由，應予駁回。
四、被告甲○○經合法傳喚，無正當理由不到庭，不待其陳述逕
    行判決。
據上論斷，應依刑事訴訟法第368條、第371條，判決如主文。
本案經檢察官陳建年到庭執行職務。
中    華    民    國    95    年    10    月    30    日
                  刑事第二庭    審判長法  官  林正雄
                                      法  官  陳啟造
                                      法  官  黃壽燕
以上正本證明與原本無異。
如不服本判決應於收受本判決後10日內向本院提出上訴書狀，其
未敘述上訴理由者，並得於提起上訴後10日內向本院補提理由書
狀（均須按他造當事人之人數附繕本）「切勿逕送上級法院」。
中    華    民    國    95    年    10    月    30    日
                                      書記官  王婉蓉
附錄本判決論罪科刑法條：
毒品危害防制條例第10條第1項：
  施用第一級毒品者，處6月以上5年以下有期徒刑。


司法院資訊處製作；財團法人民間司法改革基金會備份。
